【裁判字號】    95,上訴,112
【裁判日期】    950330
【裁判案由】    偽造文書
【裁判全文】
臺灣高等法院臺南分院刑事判決         95年度上訴字第112號
上  訴  人
即  被  告  甲○○
上列上訴人因偽造文書案件，不服臺灣台南地方法院94年度訴字
第1360號中華民國94年12月6日第一審判決（起訴案號：臺灣台
南地方法院檢察署94年度偵字第9883號、94年度偵緝字第929號
），提起上訴，並於本院行準備程序進行中，就被訴事實為有罪
之陳述，而經本院裁定進行簡式審判程序，本院判決如下：
    主  文
上訴駁回。
    事  實
一、甲○○前因偽造文書案件，經原審法院以九十年度訴字第三
    九六號判決判處有期徒刑六月確定，甫於民國（下同）九十
    一年一月二十七日執行完畢。仍不知悔改，竟基於行使偽造
    私文書之概括犯意，先後於九十三年八月十一日下午二時三
    十分許及同年九月二十三日上午十時六分許，騎乘黃國輝所
    有交其使用之車牌號碼LAL─429號重型機車，行經台南縣永
    康市○○路五七一號前及同路段二九五號前時，因另案受通
    緝，為逃避員警追捕，明知未得其表弟乙○○之同意或授權
    竟冒用乙○○之名義，分別在臺南縣警察局南市警交字第Ｍ
    00000000號及第Ｓ00000000號舉發違反道
    路管理事件通知單「收受通知聯者簽章」欄內，偽造「乙○
    ○」之署押簽名其上（如附表所示），偽造成內容係「乙○
    ○」收受上開舉發通知單之私文書，而後交由員警收執而行
    使之，足生損害於乙○○及警察機關管理交通事件之正確性
    ，嗣經警循線查獲，而悉上情。
二、案經臺南市警察局移送及臺南縣警察局永康分局報請台灣台
    南地方法院檢察署檢察官偵查起訴。
    理  由
一、上開犯罪事實，已經上訴人即被告甲○○於偵查、原審及本
    院審理時自白不諱，並經證人黃國輝及被害人乙○○二人證
    述屬實，復有臺南縣警察局南市警交字第Ｍ0000000
    0號舉發違反道路管理事件通知單、臺南縣警察局南市警交
    字第Ｓ00000000號舉發違反道路管理事件通知單、
    員警開單現場蒐證照片存卷可證，被告自白與事實相符，自
    可採取。
二、被告為掩飾其真實身分，避免為警緝獲，冒用乙○○之名義
    ，在前述舉發違反道路交通管理事件通知單上偽造「乙○○
    」之簽名，偽造成內容係「乙○○」已收受該等通知單之私
    文書，而後持以交還承辦員警收受處理而行使之，使乙○○
    受有交通違規處分之危險，並妨害監理所對於道路交通管理
    之正確性，自足生損害於公眾及他人，其偽造文書犯行，事
    證明確，應予依法論科。
三、核被告所為，係犯刑法第二百十六條、第二百十條之行使偽
    造私文書罪。被告在上述文書上偽造「乙○○」署名之行為
    ，係偽造私文書之部分行為，不另構成偽造署押罪，其偽造
    私文書後復持以行使，偽造之低度行為應為行使之高度行為
    吸收，均不另論罪。其前後二次行使偽造私文書之行為，時
    間緊接，犯罪構成要件相同，顯係基於概括之犯意反覆為之
    ，為連續犯，應依刑法第五十六條之規定論以一罪，並依法
    加重其刑。又被告前因偽造文書案件，經原審判處有期徒刑
    六月確定，於九十一年一月二十七日執行完畢，有原審九十
    年度訴字第三九六號刑事判決及臺灣高等法院被告全國前案
    紀錄表可稽，其於執行完畢後五年之內，再犯本件有期徒刑
    以上之罪，係屬累犯，應依刑法第四十七條之規定加重其刑
    ，並依法遞加重之。
四、原審以被告罪證明確，因予適用刑法第五十六條、第二百十
    條、第二百十六條、第四十七條、第二百十九條之規定，並
    審酌被告犯罪之動機、目的、手段、所生危害、犯後坦承犯
    行之態度，及前因偽造文書案件，經判刑六月確定執行完畢
    後，仍再犯本件偽造文書罪行，素行顯然不良等一切情狀，
    量處有期徒刑八月。並敘明被告於附表所示之舉發違反道路
    交通管理事件通知單（一式含移送聯、通知聯、迴覆聯、存
    查聯）「收受通知聯者簽章」欄位內偽造之「乙○○」署押
    共二枚，係偽造之署押，不問屬於犯人與否，均應依刑法第
    二百十九條之規定宣告沒收。經核認事用法俱無不合，量刑
    亦稱妥適，被告上訴意旨雖不否認犯罪，但請求減輕其刑，
    指摘原判決不當，並無可取，為無理由，應予駁回。
據上論結，應依刑事訴訟法第368條、第364條、第273條之1第1
項，判決如主文。
本案經檢察官徐松奎到庭執行職務。
中    華    民    國    95    年    3     月    30    日
                  刑事第四庭    審判長法  官  吳志誠
                                      法  官  陳珍如
                                      法  官  林勝木
以上正本證明與原本無異。
如不服本判決，應於收受本判決後十日內向本院提出上訴書狀。
其未敘述上訴理由者並得於提起上訴後十日內向本院補提理由書
狀（均須按他造當事人之人數附繕本）「切勿逕送上級法院」。
                                      書記官  吳秋賢
中    華    民    國    95    年    3     月    30    日
附錄法條：
刑法第二百十條：
偽造、變造私文書，足以生損害於公眾或他人者，處五年以下有
期徒刑。
刑法第二百十六條：
行使第二百十條至第二百十五條之文書者，依偽造、變造文書或
登載不實事項或使登載不實事項之規定處斷。
附表：
┌──┬─────────────┬─────┬─────┐
│編號│  文    書    名    稱    │偽造之署押│備註      │
├──┼─────────────┼─────┼─────┤
│一  │臺南縣警察局南市警交字第Ｍ│「乙○○」│一式含移送│
│    │00000000號舉發違反│署押壹枚  │聯、通知聯│
│    │道路管理事件通知單        │          │、迴覆聯、│
│    │                          │          │存查聯    │
├──┼─────────────┼─────┼─────┤
│二  │臺南縣警察局南市警交字第Ｓ│「乙○○」│同上      │
│    │00000000號舉發違反│署押壹枚  │          │
│    │道路管理事件通知單        │          │          │
└──┴─────────────┴─────┴─────┘


司法院資訊處製作；財團法人民間司法改革基金會備份。
